臺灣桃園地方法院民事簡易判決
111年度桃簡字第1316號
原      告  狄亞杰
被      告  巫景睿即日鴻車行



上列當事人間請求返還價金事件，本院於民國111年11月14日言
詞辯論終結，判決如下：
    主      文
被告應給付原告新臺幣240,000元，及自民國111年6月11日起至
清償日止，按年息5%計算之利息。
訴訟費用由被告負擔。
本判決得假執行。
    事實及理由
壹、程序方面
　　按簡易訴訟之訴狀送達後，原告不得將原訴變更或追加他訴
    ，但擴張或減縮應受判決事項之聲明者，不在此限，民事訴
    訟法第436條第2項、第255條第1項前段及但書第3款定有明
    文。經查，原告起訴時聲明原為：㈠被告應給付原告新臺幣
    （下同）280,000元，及自起訴狀繕本送達之翌日起至清償
    日止，按年息5%計算之利息。㈡願供擔保，請准宣告假執行
    （本院卷4頁）；嗣於民國111年11月14日言詞辯論期日變更
    聲明為：被告應給付原告240,000元，及自起訴狀繕本送達
    之翌日起至清償日止，按年息5%計算之利息（本院卷43頁）
    ，核屬減縮應受判決事項之聲明，依上開規定，應予准許。
    　　
貳、實體方面
一、原告主張：原告於111年1月24日向被告購買車牌號碼000-00
    00號自用小客車（下稱系爭車輛），經與被告確認而其保證
    系爭車輛引擎、變速系統、大柱無重大事故或需修繕可能後
    ，兩造乃簽訂汽車買賣合約（下稱系爭合約），約定價金新
    臺幣240,000元，並約定交車後原告若發現系爭車輛引擎、
    變速系統故障等情事時，原告可要求退車，被告應無條件退
    還所有車款不得異議，但系爭車輛耗材部分則不在保固範圍
    。於原告交付價金及被告交付系爭車輛後之111年3月13日，
    系爭車輛竟出現變速箱故障燈號而須維修，爰依系爭合約第
    5條之約定提起本件訴訟，請求解除契約，被告應返還所受
    領之價金等語。並聲明：如前述減縮後訴之聲明所示。
二、被告抗辯：系爭合約已將第5條約定刪除而另以手寫文字約
    定被告保證系爭車輛無重大事故、大梁無1/2、1/4熔接，非
    泡水車，其他部分則無保固，本件系爭車輛變速系統故障不
    在系爭合約保固範圍等語。並聲明：原告之訴駁回。
三、本院之判斷：
　㈠原告主張原告於111年1月24日向被告購買系爭車輛並簽訂系
    爭合約，約定價金240,000元，於原告交付價金及被告交付
    系爭車輛後之111年3月13日發現系爭車輛之變速系統故障等
    情，業據其提出系爭合約及估價單為證（本院卷6、10-12頁
    ），且為被告所不爭執（本院卷43頁反），堪信為真實。
　㈡按出賣人並應擔保其物於危險移轉時，具有其所保證之品質
    ；買賣因物有瑕疵，而出賣人依前五條之規定，應負擔保之
    責者，買受人得解除其契約或請求減少其價金，民法第354
    條第2項、第359條前段定有明文。經查，依系爭合約第5條
    約定：「交車後乙方若發現該車是借屍還魂車或車身、車體
    有熔接、證件、引擎號碼有偽造、泡水車或引擎、變速系統
    故障等情事時，乙方可要求退車，甲方應無條件退還所有車
    款不得異議。」，本件被告交付系爭車輛予原告後，既經原
    告發現系爭車輛變速系統故障，已如前述，足見系爭車輛確
    未具備被告所保證變速系統無故障之品質，從而原告依系爭
    合約第5條之約定及民法第359條前段之規定，解除系爭合約
    並請求被告返還所受領之價金240,000元，即屬有據。
　㈢至被告雖抗辯：系爭合約已將第5條約定刪除等語，然被告既
    自承系爭合約手寫文字係其所寫，而觀諸系爭合約雖於第5
    條約定至附記事項之約定間畫有一圈圈，但並未將第5條約
    定刪除，果若兩造確係合意以手寫文字約定取代系爭合約第
    5條之約定，何以被告未將第5條約定刪除，況手寫文字部分
    約定：「此車無重大事故，大梁無1/2、1/4熔接，非泡水車
    ，無保固」等語，被告就此亦自認若系爭車輛有重大事故、
    大梁有1/2、1/4熔接，或屬泡水車時由被告依系爭合約第5
    條約定原價收回，亦徵手寫文字部分並非取代系爭合約第5
    條之約定，要屬兩造於系爭合約另行特約之事項，故被告前
    揭所辯，並無理由。
　㈣按給付無確定期限者，債務人於債權人得請求給付時，經其
    催告而未為給付，自受催告時起，負遲延責任。其經債權人
    起訴而送達訴狀，或依督促程序送達支付命令，或為其他相
    類之行為者，與催告有同一之效力；遲延之債務，以支付金
    錢為標的者，債權人得請求依法定利率計算之遲延利息；應
    付利息之債務，其利率未經約定，亦無法律可據者，週年利
    率為5%，民法第229條第2項、第233條第1項前段、第203條
    分別定有明文。經查，本件返還價金之債務係以支付金錢為
    標的，為無確定期限之給付，亦未約定利率，既經原告起訴
    而送達起訴狀，惟被告迄未給付，被告應自起訴狀送達時起
    ，負遲延責任，從而原告自得請求被告給付前述債務依法定
    利率5%計算之遲延利息，而本件起訴狀繕本於111年6月10日
    送達被告（本院卷16頁），則依上開規定及說明，原告就請
    求被告返還價金240,000元自起訴狀繕本送達翌日即111年6
    月11日起至清償日止，按年息5%計算之遲延利息，亦屬有據
    。
四、綜上所述，原告依系爭契約第5條之約定、民法第359條前段
    之規定，請求被告給付240,000元，及自起訴狀繕本送達翌
    日即111年6月11日起至清償日止，按年息5%計算之利息，為
    有理由，應予准許。
五、本判決係就民事訴訟法第427條第1項訴訟適用簡易程序所為
    被告敗訴之判決，依同法第389條第1項第3款之規定，應依
    職權宣告假執行。
六、本件事證已臻明確，兩造其餘攻擊防禦方法及所提證據，經
    本院審酌後，認與判決之結果不生影響，爰不逐一論述，附
    此敘明。
七、訴訟費用負擔之依據：民事訴訟法第78條。　　　　　　
中　　華　　民　　國　　111 　年　　12　　月　　2 　　日
                  桃園簡易庭  法  官  陳柏嘉
以上為正本係照原本作成。
如不服本判決，應於送達後20日內，向本院提出上訴狀並表明上
訴理由，如於本判決宣示後送達前提起上訴者，應於判決送達後
20日內補提上訴理由書（須附繕本）。
如委任律師提起上訴者，應一併繳納上訴審裁判費。   
中　　華　　民　　國　　111 　年　　12　　月　　2 　　日
                              書記官  石曉芸